臺灣新竹地方法院民事裁定
                                        103年度建字第6號
聲  明  人
即  被  告  禾邑實業股份有限公司

法定代理人  張振明  
訴訟代理人  徐正坤律師                              
            杜孟真律師              
相  對  人
即  原  告  高雄傳豊電氣有限公司

法定代理人  吳傳豊  
訴訟代理人  林維信律師                              
上列當事人間請求給付工程款事件，聲明拒卻鑑定人，本院裁定
如下：
    主  文
聲明駁回。
    理  由
一、本件聲請意旨略以：本件鑑定人於其他鑑定案件（與本案同
    為忠勇專案工程）有明顯偏頗，且涉嫌偽證等情，業經被告
    對該鑑定單位消防設備師提起刑事告訴，並發函請該會主動
    迴避。由於兩造嫌隙甚深，顯難期待鑑定人公允執行職務，
    為此狀請命鑑定單位中華民國消防設備師公會全國聯合會迴
    避等語。
二、按法院認為必要時，得囑託機關、團體為鑑定。又當事人得
    依聲請法官迴避之原因拒卻鑑定人；聲明拒卻鑑定人，應舉
    其拒卻原因向選任鑑定人之法院或法官為之，並應釋明之。
    民事訴訟法第331 條第1 項、第332 條第1 項定有明文。依
    同法第340 條第2 項規定，上開規定於法院囑託機關、團體
    情形準用之。是當事人拒卻鑑定人之事由，以得聲請法官迴
    避之原因為限，聲明人拒卻鑑定人，應以鑑定人對於鑑定事
    件，與當事人之一造有特別利害關係，或有密切之交誼或嫌
    怨，或基於其他情形，客觀上足疑其為不公平之鑑定，而有
    偏頗之虞為其原因事實，若僅憑當事人之主觀臆測，則不得
    謂其有偏頗之虞。
三、經查：
（一）兩造間關於空軍司令部忠勇分案消防新建工程給付工程款
      事件，前經本院委託中華民國消防設備師公會全國聯合會
      鑑定，經該會於民國105年9月21日以消師全聯智字第0000
      000-0號函回覆本院以：本件與本院另案101年度建字第39
      號事件同屬空軍司令部忠勇分案消防新建工程，且被告相
      同，該會檢視所圖公卷宗即相關資料後認為可以完成鑑定
      ，並同意接受本院鑑定之事實，有該會105年9月21日消師
      全聯智字第0000000-0號函可憑。
（二）而聲明人即被告於中華民國消防設備師公會全國聯合就本
      院另案101 年度建字第39號民事事件出具鑑定報告後，始
      以附件告訴狀之內容認該會指定鑑定人劉大衛有刑事告訴
      狀記載之事由，向臺灣臺北地方法院檢察署提起偽造文書
      、偽證、圖利告訴，亦有臺灣臺北地方法院檢察署收狀收
      據。
（三）本院細閱該告訴狀事由均係對該會出具鑑定報告鑑定結果
      或鑑定機關所指定鑑定人於鑑定報告中所為之敘述與聲明
      人主張不符，即認鑑定人有偽造文書、偽證、圖利犯行，
      而認其於本件鑑定，執行職務亦將有所偏頗。然聲明人對
      於鑑定機關中華民國消防設備師公會全國聯合或其指定之
      人會對於本訴訟事件之訴訟標的有特別利害關係，或與聲
      明人有如何嫌怨，或基於其他情形，客觀上難期鑑定機構
      為公正、誠實之鑑定，均未為相當釋明，其主張本院囑託
      鑑定機關或鑑定人鑑定有所偏頗，顯係其主觀臆測，自難
      僅憑聲明人之主觀感受，遽謂鑑定機關或其指定之人有何
      偏頗不公之情，而以之為聲明人聲明拒卻鑑定機關之正當
      事由。則其聲明拒卻鑑定人，難謂有據，不應准許。
中　　華　　民　　國　 106　　年　　4 　　月　　21　　日
                  民事第一庭    法  官  邱玉汝
以上正本係照原本作成。
如對本裁定抗告須於裁定送達後10日內向本院提出抗告狀。
中　　華　　民　　國　 106　　年　　4 　　月　　21　　日
                                書記官　謝國聖